src/fst/morphology/stems/verbs.lexc
LEXICON Regular_verbs
aarmoelostedh:aarmoelost BÅÅHKEDH_TV "forbarme seg over, ynkes" ;
blutjkedh:blutjk GÖÖLEDH_TV "öppna munnen och antyda" ;
boltedh:bolt VÅÅJNEDH "bli skrämd" ;
bossedh:boss VÅÅJNEDH "bli stekt" ;
bosselostedh:bosselost BÅÅHKEDH_IV ;
byssedh:byss VÅÅJNEDH "bli stekt" ;
bysvedh:bysv VÅÅJNEDH "vara bekymrad" ;
byögkedh:byögk VÅÅJNEDH "vindtorkas" ;
båvsarostedh:båvsarost BÅÅHKEDH_IV ;
bååjhtedh:bååjht BÅÅHKEDH_TV "lyda" ;
böötkedh:böötk GÖÖLEDH_TV "slita av (en gång), dela renflock (om hund)" ;
dahparostedh:dahparost BÅÅHKEDH_IV "falla ihop" ;
diknedh:dikn GÖÖLEDH_TV ; !XXX
diptedh:dipt GÖÖLEDH_IV "tine (om skare og om snø våren)" ;
dobtedh:dobt VÅÅJNEDH "kännas" ;
doksedh+v1:doks BÅÅHKEDH_TV "samla förråd" ;
doksedh+v2:doks VÅÅJNEDH ;
domtedh:domt VÅÅJNEDH "kännas, känna sig" ; !V72
dotkedh+Err/Orth:dodtk BÅÅHKEDH_TV  ;
dyngkedh:dyngk BÅÅHKEDH_TV "beställa" ;
dyödtedh:dyödt VÅÅJNEDH "bli nedtryckt" ;
dååjredh:dååjr VÅÅJNEDH "vara känd" ;
eaktjalostedh:eaktjalost BÅÅHKEDH_IV "genast bli vrickad" ;
eekedh:eek GÖÖLEDH_TV "äga" ;
feerkedh:feerk GÖÖLEDH_TV "färga, färglägga" ;
gaarngegostedh:gaarngegost BÅÅHKEDH_IV ;
galhparostedh:galhparost BÅÅHKEDH_IV ;
garmelostedh:garmelost BÅÅHKEDH_IV "skryta" ;
geejvedh:geejv GÖÖLEDH_IV "slenge seg på rygg" ;
geervedh:geerv GÖÖLEDH_TV ;
govledh+Hom2:govl VÅÅJNEDH "höras" ;
gujredh:gujr GÖÖLEDH_IV ;
gurhkedh:gurhk GÖÖLEDH_TV "drikke, helle i seg" ;
gyölledh:gyöll BÅÅHKEDH_IV "levre seg (om blod)" ;
gyösedh:gyös VÅÅJNEDH "släpes efter" ;
gæknjalostedh:gæknjalost BÅÅHKEDH_IV ;
heevedh+Hom1:heev BÅÅHKEDH_TV "kasta, slänga" ;
heevedh+Hom2:heev GÖÖLEDH_TV "kasta ned, (sydl.) berömma, lovorda, rosa" ;
hopsedh:hops VÅÅJNEDH "luktes" ;
huvnjedh:huvnj GÖÖLEDH_IV "böja sig ned" ;
håjnarostedh:håjnarost BÅÅHKEDH_IV "bli missmodig" ;
jogledh+v1:jogl BÅÅHKEDH_TV "legge egg" ;
jårrelostedh:jårrelost BÅÅHKEDH_IV ;
klijnedh:klijn GÖÖLEDH_IV "bli täckt av is" ;
klyöhkedh:klyöhk BÅÅHKEDH_TV "greie, tåle" ;
kranhtjarostedh:kranhtjarost BÅÅHKEDH_IV ;
kreemsedh:kreems GÖÖLEDH_TV ;
leehpedh:leehp GÖÖLEDH_IV "løpe sammen (om melk til ost), koagulere (om blod), dele seg, skille seg ut (om stoff i væske, bunnfall)" ;
liktedh:likt GÖÖLEDH_TV "forlike, forsone" ;
lyhpedh:lyhp BÅÅHKEDH_TV "skjære ut (føtter, hode av reinskrott, belling fra fot), klippe langs kanten (av skinn, der en skal sy), klippe bort hår langs søm" ;
låånedh:låån BÅÅHKEDH_TV "låna av" ;
låånjedh:låånj BÅÅHKEDH_IV "tøyes, strekke seg" ;
meevredh:meevr GÖÖLEDH_IV "använda nåjdtrumman" ;
mohtjelostedh:mohtjelost BÅÅHKEDH_IV ;
murvedh:murv GÖÖLEDH_TV "spenne opp, trampe opp" ;
mååledh:måål BÅÅHKEDH_TV "male (med farge)" ;
nirvedh:nirv GÖÖLEDH_IV "rynka på näsan" ;
njolledh:njoll VÅÅJNEDH ;!flekkes
njurkedh:njurk GÖÖLEDH_IV "plystre én gang" ;
njylledh:njyll VÅÅJNEDH ;!flekkes
njyöltedh:njyölt VÅÅJNEDH "slippe hårene (om skinn som er lagt til røyting)" ; !SOUTH
nyöjhkedh:nyöjhk BÅÅHKEDH_TV "neka" ;
peehkedh:peehk GÖÖLEDH_TV ;
pleehkedh:pleehk GÖÖLEDH_IV "lägga, slänga sej på rygg" ;
påasarostedh:påasarost BÅÅHKEDH_IV ;
reevhtsedh:reevhts GÖÖLEDH_IV "rota, böka" ;
risjnedh:risjn GÖÖLEDH_TV "samla, plocka ved" ;
ryöknedh:ryökn BÅÅHKEDH_TV "räkna" ;
rååknedh:rååkn BÅÅHKEDH_IV "ruttna" ;
saasnedh:saasn VÅÅJNEDH ;
sigledh:sigl GÖÖLEDH_IV "segla" ;
skeekedh:skeek GÖÖLEDH_TV "skaka på" ;
skeerkedh:skeerk GÖÖLEDH_IV ;
skromhpedh+v1:skromhp BÅÅHKEDH_IV "skryta om sig sälv" ;
skryjjedh:skryjj BÅÅHKEDH_TV "passe på, akte på" ;
skurtedh:skurt GÖÖLEDH_TV "stånga" ; !nordl
skåårvedh:skåårv BÅÅHKEDH_TV "anskaffe, kjøpe inn" ;
slööjmedh:slööjm GÖÖLEDH_IV "mojna (vind)" ;
smirhtjedh:smirhtj GÖÖLEDH_TV "merke om (ved salg av rein el. når rein er blitt feilmerket)" ; !SOUTH
snjijhtjedh:snjijhtj GÖÖLEDH_IV "klynke, jamre seg" ;
spååredh:spåår BÅÅHKEDH_TV "spara något göromål" ;
staamparostedh:staamparost BÅÅHKEDH_IV "bli svimmel, bedøvet" ;
steelhpedh:steelhp GÖÖLEDH_TV "bringe i lei situasjon, gjøre opprådd (f.eks. om rovdyr som kommer i reinhjorden)" ;
steentedh:steent GÖÖLEDH_IV "vara svår att ha och göra med (berusad eller sinnessjuk person)" ;
svijdedh+Hom2:svijd GÖÖLEDH_IV "svi (f.eks. om øyne, sår)" ; !sydl
svååredh:svåår BÅÅHKEDH_TV "svara" ;
sååjhtedh:sååjht SÅÅJHTEDH_IV "treffa til (å gjöre noe), (filfeldigvis) komme til (å gjöre noe)" ;
såårnedh:såårn VÅÅJNEDH ; !passivform eller dialektforskjell fra saarnodh
söösedh:söös GÖÖLEDH_TV "skjära i småbitar" ; !sydl
tadterostedh:tadterost BÅÅHKEDH_IV "snakke over seg (når det går rundt for en)" ;
tjagkarostedh:tjagkarost BÅÅHKEDH_TV "bli svar skyldig" ;
tjeevtedh:tjeevt GÖÖLEDH_IV "stige, gå oppover (om bakke)" ;
tjååledh:tjåål BÅÅHKEDH_TV "hugge (frossen el. hard ved)" ;
tseegkedh:tseegk GÖÖLEDH_TV "resa upp, placera/sätta på/anstifta uppror" ;
ulvedh:ulv GÖÖLEDH_IV "yla (om hund, varg)/gråta bittert" ;
vyöskedh:vyösk BÅÅHKEDH_TV "gi (kveget) fôr" ;
vååjnedh:vååjn VÅÅJNEDH "synas, visas, se ut (som)" ; !V72
vïngkelostedh:vïngkelost BÅÅHKEDH_IV "snakke utydelig, mumle" ;
